【裁判字號】    99,易,143
【裁判日期】    990310
【裁判案由】    贓物
【裁判全文】
臺灣彰化地方法院刑事判決               99年度易字第143號
公  訴  人  臺灣彰化地方法院檢察署檢察官
被      告  丙○○
上列被告因贓物案件，經檢察官提起公訴（98年度偵緝字第277
、278 號），本院合議庭裁定由受命法官獨任進行簡式審判程序
，茲判決如下：
    主  文
丙○○收受贓物，累犯，處有期徒刑柒月；又故買贓物，累犯，
處有期徒刑捌月。應執行有期徒刑壹年。
    事 實
一、丙○○前因違反麻醉藥品管理條例案件，經臺灣高等法院臺
    中分院以87年度上訴字第602 號判決判處有期徒刑5 年4 月
    確定，因違反槍砲彈藥刀械管制條例案件，經本院以86年度
    訴緝字第97號判決分別判處有期徒刑4 月、5 月確定，因竊
    盜案件，經本院以87年度少連易字第21號判決判處有期徒刑
    2 年10月確定，上開3 案再經臺灣高等法院臺中分院以88年
    度聲字第44 6號裁定合併定其應執行之刑為有期徒刑8 年6
    月確定，嗣經送監執行，於民國94年5 月16日因縮短刑期假
    釋出監付保護管束，甫於95年9 月18日因縮刑期滿未經撤銷
    假釋，而執行完畢。詎丙○○仍不知悔改，而為下列犯行：
（一）明知真實姓名年籍不詳綽號「鴻怡」之成年男子於97年7
      月19日上午8 時40分許後，至97年8 月9 日晚上8 時30分
      許之前的某日晚上7 、8 時許，在彰化縣員林鎮○○路○○路旁，所出借交付之BMW 廠牌，車牌號碼3739-NF 號（
      車身號碼AHD6312NBJ7988號）之自小客車為來源不明之贓
      車（下稱A 車，該車車主丁○○於97年7 月18日晚上10時
      許，將該車停放在彰化縣員林鎮○○路○ 段376 號旁，翌
      日《97年7 月19日》上午8 時40分許，發現遭竊後於同日
      上午10時5 分許報警），竟基於收受贓物之故意，予以收
      受、駕駛做為代步工具，並於借用數日後將該車停放在彰
      化縣彰化市○○○路陸橋下。嗣經彰化縣警察局彰化分局
      員警於97年8 月9 日晚上8 時30分許，在彰化縣彰化市○○○路陸橋下尋獲（尋獲時該車已沒有懸掛車牌），並在
      車內採得丙○○之指紋，而循線查獲上情。
（二）明知蘇正義（為臺灣彰化地方法院檢察署檢察官另案偵辦
      中）於97年7 月25日，在彰化縣員林鎮○○○鄉○路旁，
      向其兜售之BMW 廠牌，未懸掛車牌，車身號碼為（WB）AH
      B61060BC29706 號之自小客車為來源不明之贓車（下稱B
      車，該車原車牌號碼為LM-7532 號，登記車主為乙○○，
      平日由甲○○持用且停放路邊，甲○○於97年8 月8 日，
      在台中縣沙鹿鎮○○路97號附近發現車子失竊並向警報案
      ，但因其沒有每天使用該車，不知該車何時失竊），竟基
      於故買贓物之故意，以新臺幣（下同）1 萬5 千元予以買
      受，之後將其向名為「林瑞隆（真實姓名年籍不詳）」之
      成年男子所借得之「HD-9358 」號車牌2 面懸掛於該車上
      使用（「HD-9358 」號車牌原登記車主為王月裡，車輛廠
      牌為克萊斯勒，牌照狀態為環保廢棄，丙○○借用車牌之
      部分是否另涉有其他犯罪嫌疑，業由臺灣彰化地方法院檢
      察署檢察官另案偵辦中）。嗣於97年10月25日22時50分許
      ，丙○○駕駛該車行經台76線東西向快速道路東向23.1
      公里時，因超速違規為警攔查舉發，發現車牌與車輛廠牌
      明顯不符，車身號碼已被乙炔割除，經依該車配備之電腦
      零件條碼顯示車身號碼後，循線查獲上情。
二、案經丁○○訴由彰化縣警察局彰化分局及內政部警政署國道
    公路警察局第三警察隊報告臺灣彰化地方法院檢察署檢察官
    偵查起訴。
    理  由
一、按除被告所犯為死刑、無期徒刑、最輕本刑為三年以上有期
    徒刑之罪或高等法院管轄第一審案件者外，於刑事訴訟法第
    273 條第1 項程序進行中，被告先就被訴事實為有罪之陳述
    時，審判長得告知被告簡式審判程序之旨，並聽取當事人、
    代理人、辯護人及輔佐人之意見後，裁定進行簡式審判程序
    ；除簡式審判程序、簡易程序及第376 條第1 款、第2 款所
    列之罪之案件外，第一審應行合議審判，刑事訴訟法第273
    條之1 第1 項、第284 條之1 分別定有明文。本案被告丙○○所犯係死刑、無期徒刑、最輕本刑為3 年以上有期徒刑以
    外之罪，並於本院行準備程序時就被訴事實為有罪之陳述，
    經受命法官告知簡式審判程序之旨，並聽取其與公訴人之意
    見後，本院認無不得或不宜改依簡式審判程序進行之處，爰
    依上揭規定，裁定本案由受命法官獨任進行簡式審判程序，
    合先敘明。
二、訊據被告對於上揭時、地，分別收受贓車（A 車）及故買贓
    車（B 車）之事實，於本院準備程序及審理時均坦承不諱，
    而A 車為告訴人丁○○於97年7 月19日上午8 時40分許，在
    事實欄一、（一）所述地點發現遭竊；B 車登記車主為乙○○，平日由被害人甲○○持用，於97年8 月8 日，在事實欄
    一、（二）所述地點發現遭竊乙節，亦經證人即告訴人丁○○、甲○○分別於警詢、偵訊具結證述明確，並有彰化縣警
    察局車輛協尋電腦輸入單、失車唯讀案件基本資料、內政部
    警政署刑事警察局97年9 月4 日刑紋字第0970128965號指紋
    鑑驗書及後附指紋卡片、97年8 月9 日彰化縣警察局彰化分
    局刑案現場勘察報告及勘察相片12張【見A 警卷第4 至13頁
    】、警員蔡東龍出具之職務報告書1 張、贓物認領保管單1
    張、車牌號碼LM-7532 號車之失車紀錄1 張、98年1 月16日
    昌一汽車股份有限公司出具之說明文件及後附之電腦零件條
    碼資料1 張、內政部警政署刑事警察局97年11月28日刑紋字
    第09 7017 2368號指紋鑑驗書及後附之內政部警政署刑事警
    察局97年10月25日公警局交字第Z00000000 號、Z00000000
    號Z0 0000000號舉發違反道路交通管理事件通知單3 張、懸
    掛車牌號碼HD-9358 號之BMW 廠牌自小客車照片2 張、車牌
    號碼HD-9358 號車號查詢汽車車籍資料1 張、報廢汽車買賣
    切結書影本1 份、汽車買賣合約書影本1 份、交通部公路總
    局臺中區監理所彰化監理站98年9 月29日中監彰字第098002
    3992號函1 紙在卷可資佐證【各見B 警卷第1 頁、第4 至13
    頁】，堪認被告前開自白核與事實相符，其上揭收受及故買
    贓物之犯行，均事證明確，洵堪認定，應依法論科。
三、核被告就事實欄一、（一）所為，係犯刑法第349條第1項之
    收受贓物罪；就事實欄一、（二）所為，係犯刑法第349條
    第2項之故買贓物罪。被告所犯上開2罪，犯意各別，行為互
    異，應予分論併罰。又被告前因違反麻醉藥品管理條例案件
    ，經臺灣高等法院臺中分院以87年度上訴字第602 號判決判
    處有期徒刑5 年4 月確定，因違反槍砲彈藥刀械管制條例案
    件，經本院以86年度訴緝字第97號判決分別判處有期徒刑4
    月、5 月確定，因竊盜案件，經本院以87年度少連易字第21
    號判決判處有期徒刑2 年10月確定，上開3 案再經臺灣高等
    法院臺中分院以88年度聲字第44 6號裁定合併定其應執行之
    刑為有期徒刑8 年6 月確定，嗣經送監執行，於94年5 月16
    日因縮短刑期假釋出監付保護管束，甫於95年9 月18日因縮
    刑期滿未經撤銷假釋，而執行完畢之情，有臺灣高等法院被
    告前案紀錄表1 份在卷可稽，其於受有期徒刑執行完畢後，
    5 年以內故意再犯本案2 件有期徒刑以上之罪，均為累犯，
    應依刑法第47條第1 項之規定，各加重其刑。爰審酌被告明
    知為贓車仍予收受及故買，侵害他人財產法益，並助長竊盜
    犯罪者之銷贓管道，造成社會風氣之敗壞，其行誠屬可議，
    並考量其素行、犯罪動機、目的、手段、所生危害、智識程
    度、生活狀況，及於偵查時並未坦認犯行，最終於本院能承
    認犯罪，尚未與被害人達成和解之犯後態度等一切情狀，爰
    分別量處如主文所示之刑，並定其應執行之刑。
據上論斷，應依刑事訴訟法第273 條之1 第1 項、第299 條第1
項前段，刑法第349 條第1 項、第2 項、第47條第1 項、第51條
第5 款，刑法施行法第1 條之1 ，判決如主文。
本案經檢察官陳建佑到庭執行職務。
中    華    民    國    99    年    3     月    10    日
                  刑事第二庭          法  官 吳芙如
以上正本證明與原本無異。
如不服本判決應於收受判決後10日內向本院提出上訴書狀，並應
敘述具體理由；其未敘述上訴理由者，應於上訴期間屆滿後20日
內向本院補提理由書狀( 均須按他造當事人之人數附繕本) 「切
勿逕送上級法院」。
告訴人或被害人對於判決如有不服具備理由請求檢察官上訴者，
其上訴期間之計算係以檢察官收受判決正本之日期為準。
中    華    民    國    99    年    3     月    10    日
                                      書記官  林明俊
附錄本案論罪科刑法條全文：
中華民國刑法第349條
（普通贓物罪）
收受贓物者，處 3 年以下有期徒刑、拘役或 5 百元以下罰金。
搬運、寄藏、故買贓物或為牙保者，處 5 年以下有期徒刑、拘
役或科或併科 1 千元以下罰金。
因贓物變得之財物，以贓物論。

司法院資訊處製作；財團法人民間司法改革基金會備份。
